臺灣新北地方法院刑事判決
110年度交易字第161號
公  訴  人  臺灣新北地方檢察署檢察官
被      告  楊秀華


上列被告因過失傷害案件，經檢察官提起公訴（109年度偵字第4
4775號），本院判決如下：
    主  文
楊秀華犯過失傷害罪，處拘役肆拾伍日，如易科罰金，以新臺幣
壹仟元折算壹日。
    事  實
一、楊秀華於民國109年6月25日7時58分許，騎乘車牌號碼000-0
    000號普通重型機車，沿新北市新莊區碧江街行人徒步區往
    武前街方向行駛，行經碧江街與武前街口，本應注意車輛行
    駛時，應遵守道路交通標誌、標線、號誌之指示，且行駛至
    交岔路口，轉彎車應讓直行車先行，而依當時情形，並無不
    能注意之情形，竟疏未注意，貿然行駛於碧江街行人徒步區
    ，並欲左轉駛入武前街，適有林秀卿騎乘車牌號碼000-000
    號普通重型機車沿新北市新莊區碧江街往環漢路方向直行，
    楊秀華騎乘之機車前車頭因而撞擊林秀卿所騎乘之機車，致
    林秀卿人車倒地，並因而受有右側肩胛骨閉鎖性骨折、臉部
    擦傷等傷害。嗣楊秀華於肇事後，在有偵查犯罪權限之機關
    及公務員發覺其犯罪前，向到場處理之員警承認其為肇事人
    而自首，並接受裁判。
二、案經林秀卿訴由新北市政府警察局新莊分局報告臺灣新北地
    方檢察署檢察官偵查起訴。
    理  由
一、訊據被告楊秀華矢口否認有何過失傷害之犯行，辯稱：我在
    行人徒步區機車是用牽的，路口準備要啟動告訴人林秀卿就
    撞過來，我當時是綠燈要直行，不是要左轉云云。經查：
　㈠被告於上開時間、地點，與告訴人發生上開車禍事故，告訴
    人因而受有上開傷害，被告則留於現場自首等節，業據其供
    承不諱，核與證人即告訴人於警詢、偵查中之證述相符，並
    有職務報告、道路交通事故現場圖、道路交通事故調查報告
    表㈠、㈡、道路交通事故當事人酒精測定紀錄表、道路交通事
    故肇事人自首情形記錄表、現場及車損照片、新北市政府交
    通事件裁決處110年2月22日函暨新北市政府車輛行車事故鑑
    定會鑑定意見書(新北車鑑字第0000000號)各1份、新泰綜合
    醫院診斷證明書、中華電信證號查詢機車駕駛人、車輛詳細
    資料報表各2份及新北市政府警察局舉發違反道路交通管理
    事件通知單2張附卷可稽，此部分事實，首堪認定。
　㈡被告於偵查中供稱：（檢察事務官問：警方有開一張紅單給
    妳，說妳是不依道路行駛行人徒步區，有無意見？）我看到
    很多人都會從那邊過去，因為去市場比較近，路段短短的，
    我騎的很慢等語（見偵卷第33頁反面），並有道路交通事故
    現場圖1份及新北市政府警察局舉發違反道路交通管理事件
    通知單1張在卷可稽（見偵卷第9頁、第16頁），是被告確有
    違規騎乘機車於行人徒步區乙節，堪可認定。又被告於警詢
    時亦供稱：我車沿行人徒步區左轉往新莊路（武前街）等語
    ，復佐以上開道路交通事故現場圖所示，可見被告自行人徒
    步區欲往武前街騎乘，相較於告訴人沿碧江街欲往環漢路騎
    乘，明顯可見被告係欲左轉彎之車輛，而告訴人係直行車輛
    甚明。
　㈢按駕駛人駕駛汽車，應遵守道路交通標誌、標線、號誌之指
    示；汽車行駛至交岔路口，其行進、轉彎，應依下列規定：
    七、轉彎車應讓直行車先行，道路交通安全規則第90條第1
    項、第102條第1項第7款分別定有明文。被告既考領有普通
    重型機車駕駛執照並騎乘機車行駛於道路，本應遵守前開交
    通安全規則，而當時並無不能注意之情事，竟未遵守道路交
    通標誌、標線、號誌，且轉彎車未讓直行車先行，即貿然行
    駛於碧江街行人徒步區，並欲左轉駛入武前街，致生本件車
    禍，其對於本件車禍事故之發生自有過失甚明，新北市政府
    車輛行車事故鑑定會亦同此認定，有上開鑑定意見書1份附
    卷可參。是被告之過失行為與告訴人之上開傷害結果間，具
    有相當因果關係，亦堪認定。
　㈣被告雖於本院審理時改口否認其有違規騎乘機車於行人徒步
    區及左轉彎之事實，惟明顯與其前揭警詢及偵查中之供述不
    符，亦與卷內事證未合，顯係卸責之詞，並無足採。又被告
    雖辯稱其係綠燈直行，惟被告騎乘於行人徒步區乙節，業經
    認定如前，是被告所見之綠燈，當非指示其可前行之號誌甚
    明，故被告以此置辯，同非有據，併此敘明。　　
　㈤綜上所述，本案事證已臻明確，被告犯行堪以認定，應依法
    論科。　　
二、核被告所為，係犯刑法第284條前段之過失傷害罪。被告於
    肇事後，留在現場等候警員到場處理，並於有偵查犯罪權限
    之機關及公務員發覺其犯罪前，向到場處理之員警承認其為
    肇事人而自首，有道路交通事故肇事人自首情形記錄表1份
    在卷可證，嗣被告亦未逃避接受裁判，合於自首之要件，爰
    依刑法第62條前段規定減輕其刑。爰以行為人之責任為基礎
    ，並審酌其騎乘上開機車肇事之犯罪手段，其於警詢時自稱
    經濟狀況勉持，並於本院審理時自稱目前無業，單親撫養3
    個小孩20幾年等生活狀況，其先前並無任何論罪科刑紀錄，
    可見品行尚可，其於本院審理時自稱國小肄業之智識程度，
    其本件上開過失情節程度，其對告訴人造成之傷害，暨其否
    認犯行，因雙方就和解金額各有堅持致未能與告訴人和解或
    賠償其損害之犯後態度等一切情狀，量處如主文所示之刑，
    並諭知易科罰金之折算標準，以示懲儆。
據上論斷，應依刑事訴訟法第299條第1項前段，判決如主文。
本案經檢察官洪三峯提起公訴，檢察官秦嘉瑋到庭執行職務。 
中　　華　　民　　國　　111 　年　　3 　　月　　7 　　日
                  刑事第十二庭  法　官  陳志峯
以上正本證明與原本無異。
如不服本判決應於收受判決後20日內向本院提出上訴書狀，並應
敘述具體理由。其未敘述上訴理由者，應於上訴期間屆滿後20日
內向本院補提理由書（均須按他造當事人之人數附繕本）「切勿
逕送上級法院」。
                                書記官　喻誠德
中　　華　　民　　國　　111 　年　　3 　　月　　7 　　日
附錄本案論罪科刑法條全文：
刑法第284條
因過失傷害人者，處一年以下有期徒刑、拘役或十萬元以下罰金
；致重傷者，處三年以下有期徒刑、拘役或三十萬元以下罰金。